臺灣臺中地方法院刑事判決　　　　　　　　　　　 九十一年度交訴字第九十一號
　　公　訴　人　臺灣臺中地方法院檢察署檢察官
　　被　　　告　甲○○
右列被告因公共危險等案件經檢察官提起公訴（九十一年度偵字第一五三二號），本
院判決如左：
    主      文
甲○○從事業務之人，因業務上之過失傷害人，處期徒刑肆月，如易科罰金，以參佰
元折算壹日。又駕駛動力交通工具肇事，致人受傷而逃逸，處有期徒刑陸月，如易科
罰金，以參佰元折算壹日。應執行有期徒刑玖月，如易科罰金，以參佰元折算壹日。
    事      實
一、甲○○以夜市擺攤販衣為業，開車為其附隨業務，於民國（下同）九十年九月十
    一日十五時許，因飲酒過量，已達不能安全駕駛動力交通工具之程度（此部分業
    經本院以九十年度中交簡字第一四六六號判處有期徒刑二月），竟仍駕駛車牌號
    碼ＭＯ－三三四八號自用小客貨箱型車，沿台中縣霧峰鄉○○路，由霧峰鄉市區
    往霧峰鄉樟公北巷方向行駛，途經該萊園路一四三之四號前時，本應注意車輛行
    駛時，駕駛人應注意車前狀況，隨時採取必要之安全措施，而依當時情形，路面
    無障礙，視距良好之情況下，又無不能注意之情事，竟疏未注意及此，適同一時
    、地，有解智鈞駕駛車牌號碼ＣＡＲ－七００號重機車後載乙○○，沿萊園路由
    樟公北巷往霧峰鄉市區方向行駛，於見對方來車時，避煞已不及，遂於前址處，
    發生側撞，致解智鈞、乙○○二人及所乘之機車倒地，乙○○亦因而受有頸面部
    裂傷、頸部擦傷、左小腿裂傷及牙齒斷裂等傷害（乙○○受傷部分未對解智鈞提
    出告訴）。甲○○明知肇事致乙○○受傷，竟未施予必要之救護及向警察機關報
    告，另基於肇事逃逸之故意，駕駛前揭汽車逃逸，因解智鈞記下其車牌號碼，經
    路人報警後，於九十年九月十七日十五時二十分許，在台中縣霧峰鄉○○路一百
    四十一巷一弄之土地公廟前，為警查獲，經警對甲○○為酒精濃度呼氣值測試，
    測得喝酒後吐氣所含酒精成份達每公升零點六零毫克。
二、案經乙○○訴請台灣台中地方法院檢察署檢察官偵查起訴。
    理      由
一、右開時地因酒醉駕車發生車禍肇事致告訴人乙○○受傷之事實，業據被告甲○○
    於警詢偵查及本院審理時坦承不諱，然被告於偵查中矢口否認有肇事後逃逸之事
    實，辯稱：伊沒有逃逸，車子還在告訴人之視線中，只是伊當時已醉了，無法處
    理當時狀況，警察到場處理時就當場捉到伊云云。惟查，被告肇事後，並未停下
    車來救助受傷之告訴人乙○○，業據告訴人指訴明確，且被告於肇事後即將車子
    開入萊園路之一百四十一巷內，停放在土地公廟旁，被告停車處並不在告訴人之
    視線範圍內，此有肇事地點之照片八幀及道路交通事故調查報告表一紙在卷可證
    ，是被告所辯顯不可採。此外，經核告訴人於警訊及偵查中之指訴情節，與證人
    解智鈞於警訊中之所證述，大致相符，並有現場照片四幀、簡易判決處刑書一紙
    及診斷證明書二紙附卷可稽。按車輛行駛時，駕駛人應注意車前狀況，隨時採取
    必要之安全措施，道路交通安全規則第九十四條第三項定有明文。被告駕車自應
    注意上述交通安全規定，且依當時路狀，又無不能注意之情形，竟疏不注意為之
    ，以致肇事，致告訴人受傷，被告應有過失，且被告過失駕駛行為，核與告訴人
    之受傷間，具有相當因果關係，且本案經送台灣省台中縣區車輛行車事故鑑定委
    員會鑑定結果亦認甲○○為肇事原因，解智鈞無肇事因素，有該會九十一年九月
    十九日中縣鑑字第九一０四六二號函一份附卷可稽。從而本案過失傷害部分，事
    證明確。又刑法第一百八十五條之四之肇事逃逸罪，以駕駛動力交通工具肇事，
    有致人死傷而逃逸之事實，為其構成要件，不以行為人明知被害人有死傷情形為
    必要，亦不以被害人為無自救能力人為必要（最高法院九十一年台上字第一三七
    號、九十年台上字第六七八六號判決意旨參照），至肇事者是否有遺棄之故意，
    其離去之原因為何，則非所問（最高法院九十年台上字第二一九一號判決意旨參
    照），考其立法目的即在促使駕駛人於肇事後能對被害人即時救護，以減少死傷
    之惡化，此觀該法條之立法目旳，以及道路交通管理處罰條例第六十二條規定內
    容自明，可見該兩條規範意旨應屬相同。從而被告肇事逃逸部分亦事證明確，犯
    行堪予認定。
三、核被告甲○○所為係犯刑法第二百八十四條第二項前段之業務過失傷害罪及同法
    第一百八十五條之四肇事逃逸罪。被告所犯上開二罪間，犯意各別，構成要件不
    同，應予分論併罰。被告酒醉駕車致人受傷，應依道路交通管理處罰條例第八十
    六條第一項之規定加重其刑。爰審酌被告肇事致人受傷未即時救護、被害人所生
    危害及犯後否認犯行等一切情狀，分別量處如主文所示之刑，並均諭知易科罰金
    之折算標準及定其應執行刑及易科罰金之折算標準。
據上論斷，應依刑事訴訟法第二百九十九條第一項前段，道路交通管理處罰條例第八
十六條第一項，刑法第二百八十四條第二項前段、第一百八十五條之四、第四十一條
第一項前段、第二項、第五十一條第五款，罰金罰鍰提高標準條例第一條前段、第二
條，判決如主文。
中      華      民      國      九十一      年    十一    月    二十    日
                                    臺灣臺中地方法院交通法庭
            法  官  郭  德  進
右正本證明與原本無異。
如不服本判決，應於判決送達後十日內向本院提出上訴狀( 應附繕本 )，上訴於臺灣
高等法院臺中分院。
                                        書記官
中      華      民      國      九十一      年    十一    月   二十一   日
刑法第二百八十四條第二項：
從事業務之人，因業務上之過失傷害人者，處一年以下有期徒刑、拘役或一千元以下
罰金，致重傷者，處三年以下有期徒刑、拘役或二千元以下罰金。
刑法第一百八十五條之四：
駕駛動力交通工具肇事，致人死傷而逃逸者，處六月以上五年以下有期徒刑。
                                                                        Ｂ
